【裁判字號】    97,抗,389
【裁判日期】    970428
【裁判案由】    聲請減刑及定應執行刑
【裁判全文】
臺灣高等法院刑事裁定                   97年度抗字第389號
抗  告  人
即  受刑人  甲○○
上列抗告人因聲請減刑及定應執行刑案件，不服臺灣桃園地方法
院中華民國97年3月24日裁定（97年度聲減字第432號），提起抗
告，本院裁定如下：
    主  文
抗告駁回。
    理  由
一、按中華民國九十六年罪犯減刑條例第十一條規定，裁判確定
    前犯數罪，有應減刑與不應減刑者，就應減刑之罪，依第二
    條、第四條、第六條至第八條及前條規定減刑後，與不應減
    刑之罪之宣告刑，適用刑法第五十一條定其應執行刑。又法
    院辦理九十六年減刑案件應行注意事項（九十六年六月二十
    三日公布）第十五條規定，數罪併罰已定執行刑案件，如數
    罪均應減刑者，於減刑後另定執行刑時，宜定為原定執行刑
    之二分之一；數罪有應減刑、有不應減刑者，於減刑後另定
    執行刑時，宜在原定執行刑之刑期以下酌定其執行刑。
二、抗告意旨略以：抗告人即受刑人甲○○所犯原裁定附表編號
    1.至5.之罪，原經法院定執行刑為有期徒刑十年二月，編號
    2.3.5.之罪經原審減刑. 各減得有期徒刑四月、三月及五月
    ，合計減得有期徒刑一年，依原定執行刑計算，附表編號1.
    至5.之罪，應定執行刑為有期徒刑九年二月，原裁定竟定有
    期徒刑九年六月；另附表編號6.7.之罪原經法院定執行刑為
    有期徒刑三年五月，經原審減刑各減得有期徒刑三月及一年
    六月又十五日，依原定執行刑計算，附表編號6.7.之罪，應
    定執行刑為有期徒刑一年七月又十五日，原裁定定為有期徒
    刑一年八月又十五日，依上說明，此二部分（原裁定附表編
    號8.9.受刑人不爭執），受刑人均未蒙減刑恩惠，實有失減
    刑美意云云。
三、經查：受刑人所犯如原裁定附表編號1.至7.所示之罪（參原
    裁定），其中原裁定附表編號1.至5.所示之罪，原經法院裁
    定執行刑為有期徒刑十年二月（下稱一組）；所犯如原裁定
    附表編號6.7.所示之罪，原經法院判決應執行刑為有期徒刑
    三年五月（下稱二組），有各該裁定及判決可稽。依上開一
    之說明，一組數罪有應減刑、有不應減刑者，於減刑後另定
    執行刑時，宜在原定執行刑之刑期以下酌定其執行刑；及二
    組數罪為均應減刑者，於減刑後另定執行刑時，宜定為原定
    執行刑之二分之一。從而一組部分原審裁定將附表編號2.3.
    5.之罪減刑後與不應減刑之附表編號1.4.之罪定其執行刑為
    九年六月；二組均經減刑後，定執行刑為有期徒刑一年八月
    等情，經核均符合首開規定，自無不當，抗告意旨以前詞指
    裁定不當並無理由，應予駁回。
據上論斷，應依刑事訴訟法第四百十二條，裁定如主文。
中    華    民    國    97    年    4     月  28    日
              刑事第十八庭  審判長法  官  吳鴻章
                                  法  官  周政達
                                  法  官  段景榕
以上正本證明與原本無異。
如不服本裁定，應於收受送達後五日內向本院提出抗告狀。
                                  書記官  陳靜姿
中    華    民    國    97    年    4     月    29    日


司法院資訊處製作；財團法人民間司法改革基金會備份。
